臺灣臺北地方法院刑事判決　　　　　　　　　　　　　　九十三年度重訴字第三號
　　公　訴　人　臺灣臺北地方法院檢察署檢察官
　　被　　　告　丁○○
　　選任辯護人　吳發隆律師
右列被告因毒品危害防制條例案件，經檢察官提起公訴（九十二年度偵字第二三三六
六號），本院判決如左：
    主  文
丁○○連續販賣第二級毒品，處有期徒刑拾年。扣案送驗後檢還含甲基安非他命及Ｍ
ＤＭＡ成份之藥丸拾伍大包、貳拾小包（驗餘淨重共計肆陸貳零．陸公克）、粉
末壹包（驗餘淨重壹貳伍點貳柒公克）均沒收銷燬之；另扣案用以包裝毒品之塑膠袋
拾玖個、電子磅秤壹臺、尚未使用之分裝袋貳大包、販毒所得新臺幣拾萬元均沒
收。
    事  實
一、丁○○明知甲基安非他命、ＭＤＭＡ（俗稱搖頭丸）均係毒品危害防制條例第二
    條第二項第二款之第二級毒品，不得販賣、持有，竟意圖販賣營利，基於概括之
    犯意，於不詳時間以不詳價格販入含甲基安非他命及ＭＤＭＡ成份之毒品一批後
    ，置於臺北市○○區○○街三一六號十一樓之十住處內，再自九十二年十一月間
    起，以電話聯絡方式，連續以每顆新臺幣（下同）九十元至一百零五元不等之價
    格，販賣予不特定人牟利。嗣於九十二年十一月二十七日下午四時三十分許，經
    警持搜索票前往上址執行搜索，當場查獲丁○○，並扣得含甲基安非他命及ＭＤ
    ＭＡ成份之藥丸十五大包、二十三小包（淨重共計四六二五．一九公克）、含甲
    基安非他命及ＭＤＭＡ成份之粉末一包（淨重一二七．二四公克）、電子磅秤壹
    臺、尚未使用之分裝袋貳大包、販毒所得三十萬元。
二、案經臺北市政府警察局內湖分局報請臺灣臺北地方法院檢察署檢察官偵查起訴。
    理  由
一、訊據被告丁○○坦認持有右揭毒品之事實，惟矢口否認販賣毒品，辯稱：扣案毒
    品係友人乙○○拿來質押擔保向伊之借款，電子磅秤壹臺、分裝袋貳大包亦係乙○○同時交付，至於三十萬元則係伊向友人綽號「阿扁」之戊○○所借，欲用來
    返還予大哥丙○○之購車款，伊未曾販賣毒品，卷附監聽紀錄無證據能力，檢察
    官指伊販毒，並無確切時間、地點云云。經查：
（一）扣案藥丸十五大包、二十三小包、粉末一包經送內政部警政署刑事警察局抽樣
      鑑驗結果，藥丸部分，綠色標記”69”字樣藥錠、粉紅色標記”69”字樣藥錠
      、土黃色標記”MG”字樣藥錠均鑑出二級毒品甲基安非他命（Methamphetamin
      e）、ＭＤＭＡ（N-α-dimethy1-3,4-(methylenedioxy)phenethylamine）成
      分，總淨重共計四六二五．一九公克（3540.82+186.3+271.29+247.18+188.71
      + 190.89＝4625.19），驗餘淨重為四六二０．三六公克（3540+185.5+270.48
      +2 46.37+187.92+190.09＝4620.36）；至於粉末部分，亦檢出相同成分，淨
      重一二七．二四公克，驗餘淨重為一二五．二七公克，此有內政部警政署刑事
      警察局九十三年一月十三日刑鑑字第０九二０二二九四七七號鑑驗通知書附卷
      足憑。堪證被告持有經扣案之藥丸、粉末均係含甲基安非他命、ＭＤＭＡ之毒
      品無訛。
（二）次查，0000000000門號及0000000000門號雖非被告申請
      ，然均由被告持用，此業據被告供明在卷（見偵卷第三十頁、本院卷第一三六
      頁反面）。而該二支門號於九十二年十月間經檢察官依法核發監聽票執行監聽
      ，亦有臺灣士林地方法院檢察署九十二年十月十六日九十二年士檢安監字第０
      ００三二七號通訊監查書（見聲搜卷第十、十一頁）、臺灣臺北地方法院檢察
      署九十二年十月十六日九十二年甲○茂調聲監字第００一０八三號通訊監查書
      附卷足憑（見聲搜卷第十六、十七頁），被告辯稱監聽紀錄無證據能力，容有
      誤會。該等門號之監聽錄音帶，經檢察官補呈在卷，並製成譯文呈院（見本院
      卷第一０四至一二四頁），本院亦於九十三年四月十八日勘驗部分監聽錄音帶
      內容，製有勘驗筆錄存卷（見本院卷第二六四至二八０頁）。茲將被告以該二
      支門號對外聯繫之涉案內容臚列如下：
    １、0000000000門號部分：
    　　（被告持用之0000000000門號以Ａ表示，另一方則以Ｂ表示）
      (1)九十二年十一月七日十二時三十二分許（見本院卷第二六五頁）：
        Ａ：怎麼樣，：：，我昨天打給你後來怎麼沒接。
        Ｂ：我睡死了，昨天很累。
        Ａ：老大處理一下，不是開玩笑的。
        Ｂ：我知道我知道：：，我人不在臺北。你手上有黃色的嗎？我叫人用現金
            接。
        Ａ：有。剩二千。
        Ｂ：有喔，那我現在叫人用現金接。
        Ａ：可以可以。
        Ｂ：黃的甚麼價錢？
        Ａ：一○五。
        Ｂ：不能當一百嗎。
        Ａ：沒有，最後兩天了，連彈藥也沒了。
        Ｂ：我問問看，因為外面大家都一百接的。
        Ａ：沒有啦，這個消息很多啦，都是沒有啦，你在騙我嗎，這整個從我手上
            流走的怎麼會，這個消息不是你傳出來的，很多地方都傳出來，問題是
            沒有，好不好，啊你這個幫我處理一下，我真的要用錢，不然快要死掉
            了，好不好。愛賭，後面那個就不要說了，我也沒能力賭了，所有的都
            成負的，不把錢給人，我真的要跑路了。
        Ｂ：好好。
      (2)九十二年十一月十二日二十三時二十三分許（見本院卷第二六七頁，按此通
        電話係曾與被告通聯之0000000000門號撥入）：
        Ｂ：小Ｇ還有嗎？
        Ａ：甚麼東西，甚麼小Ｇ。
        Ｂ：還剩多少？
        Ａ：你要甚麼？
        Ｂ：我要小Ｇ。
        Ａ：你要找誰啊，是不是打錯電話。
      (3)九十二年十一月十五日十九時二十五分許（見本院卷第二六八至二六九頁）
        ：
        Ｂ：老闆，不好意思，我小和。
        Ａ：小和，怎樣。
        Ｂ：黃六九，不知還有沒有。
        Ａ：要怎樣。
        Ｂ：想說看有沒辦法，幫我們地下支援一下。
        Ａ：多少？
        Ｂ：一○五，這個價錢不知要多少量。
        Ａ：我不知道，要看你啊。
        Ｂ：是價錢都一樣嗎？
        Ａ：沒有，看你啊。
        Ｂ：我是說五百可以嗎？
        Ａ：好啊，可以。
        Ｂ：那幾時較好？
        Ａ：應該是準備現金最好。
        Ｂ：對對是現金。這我瞭解。
        Ａ：只剩二千而已。
        Ｂ：只剩二千啊。我可以再請教問題嗎。他們網路上一百，在外面他們都報
            多少。
        Ａ：我不知道，應該一百三、一百四都有。他們頭給我們的都沒一百。
        Ｂ：阿曼尼跟TOYOT
        Ａ：：：那個跟我都無關別問我。
        Ｂ：我要二百：：。
        Ａ：我在家你過來。
      (4)九十二年十一月二十日二十一時四十六分許（見本院卷第一一二頁反面至一
        一三頁）：
        Ａ：喂？秤好沒？
        Ｂ：明天晚上交給你。
        Ａ：好啊！麻煩你！
        Ｂ：你明天幾點會在那裡？
        Ａ：我大概都八點多！
        Ｂ：八點喔！那我大概八點、九點那個時間到。
        Ａ：八點到九點到是不是？
        Ｂ：嗯！
        Ａ：ＯＫ！好謝謝！
    ２、0000000000門號部分：
        （被告持用之0000000000門號以Ａ表示，另一方則以Ｂ表示）
      (1)九十二年十一月七日十時七分許（見本院卷第二七０至二七一頁）：
        Ｂ：阿兄，我是：：，我十二點過去找你。
        Ａ：幾點，等一下喔，好啦。
        Ｂ：啊昨天人家拿六九給我。
        Ａ：什麼東西？
        Ｂ：Ｌ六九。
        Ａ：怎樣？
        Ｂ：一百而已。
        Ａ：沒有。
        Ｂ：真的，東西都到我這邊。
        Ａ：不可能。
        Ｂ：其他給我也都是，真的。
        Ａ：你來再說。
      (2)九十二年十一月七日十四時四十九分許（見本院卷第二七一頁）：
　      Ａ：沒辦法再幫忙弄一些啊。
　　　　Ｂ：最近真的是。
　　　　Ａ：沒有。東西。
　　　　Ｂ：東西，我問看看。
        Ａ：你知道我輸多少錢知道嗎？
        Ｂ：多少？你又去賭了。
        Ａ：二百多萬，上個月輸三百多，撐不住。
        Ｂ：不要再賭了。
        Ａ：一號輸，三號，四號又輸一百五，又輸二百二我快跑路了。沒錢也不可
        　　能借了，最近在籌一點還人家。
        Ｂ：ＯＫ，我盡量。
        Ａ：我這邊黃的剩二、三千，紅的四千，綠的一萬四，後面：：。
        Ｂ：沒那麼快喔。
        Ａ：沒關係，我又沒催你，有就：：。
      (3)九十二年十一月十七日二十三時四十三分許（見本院卷第二七八頁）：
        Ｂ：老哥，我阿販，你那個六九還有嗎？
        Ａ：剩紅的跟綠的。
        Ｂ：有一千嗎？
        Ａ：有啊。
        Ｂ：那個可不可以短一點。
        Ａ：多短？你要跟我講。
        Ｂ：有九十有辦法嗎？
        Ａ：九十？一千是吧，好，ＯＫ，那你過來拿。
        Ｂ：ＯＫ，我馬上打給你。
      (4)九十二年十一月二十日（見本院卷第一０四頁反面）
        Ａ：喂？
        Ｂ：哥，黃的還有嗎？
        Ａ：沒有！，人家全都拿走了。
      (5)九十二年十一月二十日（見本院卷第一０六頁）
        Ａ：喂？HELLO！我啦！
        Ｂ：唉，有沒有紅的三百？
        Ａ：喔？好啊！你來我這裡轉啊！
      (6)九十二年十一月二十一日二時五十七分許（見本院卷第二七八頁）
        Ａ：你還不趕快過來，賺得到錢我隨便你。拿紅的五百過來快點。
      (7)九十二年十一月二十二日二十二時八分許（見本院卷第二七九頁）
        Ａ：你有打給我嗎？
        Ｂ：對啊！
        Ａ：甚麼事？
        Ｂ：我要黃的兩百。
        Ａ：我沒有黃的。紅的綠的沒有黃的。
      (8)九十二年十一月二十四日二十一時三十三分許（見本院卷第二八０頁）
        Ｂ：你那裡有黃的嗎？
        Ａ：好像還剩一百吧，你人在哪裡？我等一下拿給你。
        Ｂ：好少，剩一百，有沒有二百？
        Ａ：：：看看。
        Ｂ：看有沒有二百。
        Ａ：好啊，做看看，做到再打給你。
      (9)九十二年十一月二十四日二十二時五十一分許（見本院卷第二八０頁）
　　　　Ａ：要明天。
        Ｂ：要明天？
        Ａ：對啊。
        Ｂ：有二百嗎？
        Ａ：差不多。弄好打給你。
      (10)九十二年十一月二十六日（見本院卷第一０七頁）
        Ｂ：喂？嗨！那個有嗎？
        Ａ：那個聽說只剩一百啦！
        Ｂ：啊！是噢！
        Ａ：是啊！你要不要銷一下紅的跟綠的？
        Ｂ：是噢！那個人家不要唉！
        Ａ：是噢！那一百的話，我晚上聯絡一下好不好？因為他蠻難聯絡的！我現
            在很肚爛他！他現在！
        Ｂ：對啊！一百我想想！
        Ａ：一百是一定有啦！因為多好像沒有了啦！
        Ｂ：不然先不要好了！我晚一點再打電話給你！
        Ａ：你儘量想辦法弄一下紅的或綠的，尤其是綠的！
        Ｂ：好！
      (10)九十二年十一月二十六日（見本院卷第一０七頁反面）
        Ａ：喂！
        Ｂ：添安你好！
        Ａ：你過來拿綠的！
        Ｂ：啊？
        Ａ：過來拿綠的！
        Ｂ：我車還沒好！
      由右開對話可知被告以電話聯繫交易某種以顏色、數字或英文字為代號之物品
      ，該等對話內容所指「紅的」、「綠的」、「黃的」經核與扣案毒品顏色相合
      ，而「六九」、「小Ｇ」又與扣案毒品上標記”69””MG”等字樣相符，據此
      已足認定被告以電話交易者應係毒品無訛。
（三）又被告電話中所述「黃的六九價錢一０五」、「紅的綠的一千（顆）九十」等
      ，揆諸法務部調查局以九十三年二月二十三日調緝字第０九三０００六三四
      三０號函檢送之「九十二年國內主要毒品買賣平均價格表」，該等價格核與大
      盤賣價相近；本案搜索時又確實扣得數量龐大之毒品及電子磅秤一壹、分裝袋
      二大包，苟被告無意自其中賺取不法利益，豈可能一次大量買進而冒有被檢警
      單位查獲之風險？又販賣毒品係政府大力嚴格查緝之違法行為，非可公然為之
      ，一般買賣毒品之時地均極私密，難以探知，而每次買賣之價量，亦隨時隨雙
      方關係之深淺、當時之資力、需求程度及對行情之認知等因素，機動的調整，
      因之販賣之詳細時間地點及利得，除經坦承犯行，或價量均達到明確外，委難
      察得實情，職是之故，縱未確切查得販賣時地及賺取之實際差價，但除別有事
      證，足認係按同一價格轉讓確未牟利外，尚難執此認販賣毒品之事證有所不足
      ，致知過坦承者難辭重典，飾詞否認者反得逞僥倖，而失情理之平。且甲基安
      非他命、ＭＤＭＡ價格昂貴，取得不易，凡為販賣之不法勾當者，苟無利可圖
      ，應無甘冒被查緝法辦重刑之危險，平白無端義務為該買賣之工作，是其販入
      之價格必較售出之價格低廉，而有從中賺取買賣差價牟利之意圖及事實，應屬
      合理之認定。況本件由被告於電話中陳述「你這個幫我處理一下（指毒品），
      我真的要用錢，不然快要死掉了」、「你還不趕快過來，賺得到錢我隨便你。
      拿紅的五百過來快點」等語，益資證明其交易毒品應有營利意圖無訛。
（四）被告於本院以扣案毒品係友人乙○○交付用以質押擔保借款，伊並未販賣毒品
      云云置辯。惟本院依被告之聲請提訊乙○○到庭，其初雖證稱：認識被告，與
      之無債務關係，然曾於九十二年十一月初寄託一萬六、七千顆搖頭丸予被告，
      該等毒品係其朋友寄託，因當時假釋中，不敢放在家裡，故寄放在被告處云云
      （見本院卷三一三至三一四頁），惟經與被告隔離訊問後，證人乙○○即刻翻
      稱：我剛剛所說的從頭到尾都不實在，我之前違反毒品危害防制條例第四條第
      一項的毒品案子，於九十三年一月十三日遭收押禁見，與被告在臺北看守所同
      房，被告說如果我來作證，可以吸收過去，被告並說要幫我請律師並寄錢，所
      以剛剛才承認有拿一萬七千顆搖頭丸給被告，在此之前，並不認識被告等語在
      卷（見本院卷第三一五至三一六頁）。查證人乙○○已到庭證述並未寄放扣案
      毒品予被告，係因九十三年一月間羈押於臺灣臺北看守所時與被告串證故到庭
      偽證等語明確，衡諸被告警偵訊時就扣案毒品來源初辯稱係綽號「小周」年約
      三十歲之不詳友人欠款而於九十二年八、九月間交付用以抵債抵押（見偵卷第
      七頁、第九二頁），迄九十三年二月十日本院訊問時突改稱實係綽號「阿呆」
      之友人乙○○寄放毒品（見本院卷第三三頁），並陳明乙○○之詳細地址（見
      本院卷第七十頁），其於
      屬可疑；且被告警偵訊時供述之毒品寄放時間係九十二年八、九月間、與寄放
      人有債權債務關係等節，又與證人乙○○上開自承「偽證」之詞不符，綜此，
      本院已得有證人乙○○確係被告臨訟勾串以卸責之證人無疑，其辯稱扣案毒品
      係他人寄放云云，要屬子虛，殊無可採。
（五）至於扣案之三十萬元，被告雖聲請傳訊證人戊○○到院證稱該款係其出借予被
      告，以供返還被告向胞兄所借購車款云云（見本院卷第一二九頁）。惟證人戊○○經與被告隔離訊問結果，二人就交付三十萬元借款是否包裝、戊○○交款
      時有無在咖啡廳內點餐等節陳述並不一致（見本院卷第一三０頁反面、一三五
      頁）。又被告供稱戊○○係九十二年十一月二十六日不到下午二時許，以00
      00000000門號撥打伊0000000000門號問伊在何處，伊當時
      在家，戊○○就至伊住處聊天，之後伊帶另名朋友去看醫生，再到忠孝東路、
      光復南路口的西雅圖咖啡廳和戊○○碰面交款等情（見本院卷第一三四頁反面
      ）。經核被告持用之000000000門號固於九十二年十一月二十六日下
      午一時五十九分五十三秒及二時十二分四十三秒與0000000000門號
      有通聯紀錄；然係被告持用之0000000000門號先撥打予戊○○持用
      之0000000000門號，再由戊○○持用之0000000000門號
      回撥予被告持用之0000000000門號（見本院卷第二六０頁），且稽
      其內容為伯爵鑽錶之交易及商品分期買賣之洽商，全未提及借款之事，亦無被
      告表示在家，相約在被告住處碰面之隻字片語（見本院卷第一一九至一二０頁
      ），參以證人戊○○當庭證稱與被告相識三年，交情不錯，認識開始就有金錢
      往來關係等情，該款苟確係證人戊○○合法出借予被告，無涉毒品交易，被告
      何以為警查獲時不能明確供出證人姓名，而僅供稱綽號「阿扁」之人出借。由
      此堪認扣案之三十萬元應係被告販毒所得。
（六）此外，復有搜索筆錄、扣押物品目錄表、搜索時拍攝之毒品照片三幀、000
      0000000、0000000000門號通聯紀錄附卷（見偵卷第十六至
      十九頁、二十至二一頁、一五三至二六二頁、三０九頁）及毒品、電子磅秤、
      分裝袋、三十萬元扣案可資佐證。至於警聲搜及聲搜卷內所附九十二年九、十
      月間關於被告涉案部分之電話監聽譯文，因該等對話錄音帶並未經檢察官呈院
      附卷，且譯文係由承辦警員節錄大意製作，本案訴訟期間既未經檢察官聲請傳
      訊該警員到庭做證，又經辯護人當庭表示涂錦榮警員之證詞屬審判外之陳述，
      無證據能力，故本院未將之採為認定犯罪事實之依據，併此敘明。綜上所述，
      本案事證明確，被告犯行堪以認定，應依法論科。
二、按毒品危害防制條例於九十二年七月九日修正公布，並於被告行為後之九十三年
    一月九日生效施行，該條例第四條第二項關於販賣第二級毒品規定之犯罪構成要
    件及刑罰並無何變更，依刑法第二條第一項前段規定，自應適用裁判時之規定處
    罰。核被告所為，係犯毒品危害防制條例第四條第二項之販賣第二級毒品罪。其
    持有毒品之低度行為，應為販賣之高度行為所吸收，不另論罪。起訴檢察官雖認
    被告所為係犯毒品危害防制條例第五條第二項之意圖販賣而持有第二級毒品罪，
    然業經公訴檢察官擴張犯罪事實並更正起訴法條為該條例第四條第二項之販賣第
    二級毒品罪（見本院卷第三一二、三二三、三二五頁），應予敘明。被告先後多
    次販賣毒品犯行，時間緊接，方法相同，觸犯構成要件相同之罪名，顯係基於概
    括犯意反覆為之，為連續犯，應依刑法第五十六條之規定論以一罪，並加重其刑
    ，惟無期徒刑不得加重，僅就有期徒刑部分加重其刑。爰審酌被告犯罪後飾詞圖
    卸，未能坦承犯行，於
    藉販賣毒品牟取暴利，戕害他人身心健康至鉅，嚴重破壞社會治安，毒品交易數
    量龐大，已屬大盤之規模，暨其生活狀況、品行、智識程度、犯罪之動機、目的
    、手段等一切情狀，認檢察官求刑有期徒刑十五年稍嫌過重，爰量處如主文所示
    之刑。扣案送驗後檢還含甲基安非他命及ＭＤＭＡ成份之毒品十五大包、二十三
    小包（驗餘淨重共計四六二０．三六公克）、粉末一包（驗餘淨重一二五．二七
    公克）均係查獲之第二級毒品，應依毒品危害防制條例第十八條第一項前段之規
    定沒收銷燬之；包裝該等毒品之塑膠袋三十九個、另扣案之電子磅秤壹臺、販毒
    所得三十萬元，分別係供犯罪所用及因犯罪所得之財物，應依同條例第十九條第
    一項前段之規定宣告沒收；另扣案尚未使用之分裝袋二大包，則係供犯罪預備之
    物，被告雖否認為其所有之物，然本院認定係其所有之物，已如前述，爰依刑法
    第三十八條第一項第二款之規定諭知沒收。至於扣案之另包愷他命，被告偵查時
    供稱係供己施用之毒品，因數量甚少．僅淨重五．四七公克，檢察官就此部分並
    未起訴被告販賣或意圖販賣而持有第三級毒品，此由起訴書犯罪事實欄記載「扣
    得總淨重四七六０．四公克之第二級毒品甲基安非他命及ＭＤＭＡ」，其重量核
    與卷附刑事證物採驗紀錄表量欄、內政部警政署刑事警察局鑑驗通知書來文載示
    鑑驗資料欄所載疑似ＭＤＭＡ藥丸及疑似ＭＤＭＡ粉末總重量相符（即4632.4+
    128=4760.4，見本院卷第四二、四五頁），可資證明，因此部分不在起訴範圍內
    ，故不為沒收之諭知，特此敘明。
據上論斷，應依刑事訴訟法第二百九十九條第一項前段，毒品危害防制條例第四條第
二項、第十八條第一項前段、第十九條第一項前段、刑法第十一條前段、第二條第一
項前段、第五十六條、第三十八條第一項第二款，判決如主文。
本案經檢察官陳麗芬到庭執行職務
中　　　華　　　民　　　國　　九十三　　年　　　六　　　月　　二十三　　日
                                      臺灣臺北地方法院刑事第五庭
                                          審判長法　官  黃程暉
                                                法　官  高偉文
                                                法　官  吳靜怡
右正本證明與原本無異。
如不服本判決，應於判決送達後十日內，向本院提出上訴狀。
                                                書記官 游秀珠
中　　　華　　　民　　　國　　九十三　　年　　　六　　　月　　二十四　　日
附錄本案論罪科刑法條全文：
毒品危害防制條例第四條第二項
製造、運輸、販賣第二級毒品者，處無期徒刑或七年以上有期徒刑，得併科新臺幣七
百萬元以下罰金。
